臺灣屏東地方法院刑事判決　　　　　　　 100年度易字第57號
公　訴　人　臺灣屏東地方法院檢察署檢察官
被　　　告　吳承憲
被　　　告　郭昆奇
上列被告因竊盜等案件，經檢察官提起公訴（99年度偵字第8073
號），被告均就被訴事實為有罪陳述，經本院告知簡式審判程序
之旨，並聽取當事人之意見後，裁定依簡式審判程序審理，判決
如下：
    主  文
郭昆奇犯夜間侵入住宅竊盜罪，累犯，處有期徒刑拾月。
吳承憲犯收受贓物罪，處拘役伍拾日，如易科罰金，以新台幣壹
仟元折算壹日。
    事  實
一、郭昆奇曾於民國92年間因贓物、竊盜、毒品等案件，經本院
    分別判處有期徒刑4 月、5 月、8 月確定，上開三罪接續執
    行，於民國94年10月1 日執行完畢。詎仍不知悔改，復基於
    意圖為自己不法所有之犯意，於99年8 月14日凌晨5 時許（
    日出前，屬夜間），在屏東縣林邊鄉○○路457 號「愛之旅
    汽車旅館」處，利用其與吳承憲投宿在該汽車旅館208 號房
    之機會，由該208 號房之頂樓攀爬到隔壁210 號房頂樓，再
    開啟210 號房頂樓之房門（未上鎖），走入他人住宿客房行
    竊之方法，未經許可侵入該汽車旅館210 號房內，竊取住宿
    旅客張美華所有之皮包1 個「內有黑色小皮夾1 個、現金新
    台幣（以下同）16,600元、手機2 支、健保卡2 張、身分證
    2 張、金融卡3 張、海生館門票2 張及SONY牌數位相機1 台
    」。得手後，隨即沿原路回到其使用之208 號房內，告知吳
    承憲其竊盜一事，渠等即於同（14）日凌晨5 時29分許退房
    離開。當日於郭昆奇檢視其所竊得之物時，吳承憲明知該數
    位相機係郭昆奇竊盜而來之贓物，仍予以收受之。嗣於99年
    8 月26日上午11時10分許，為警循線在屏東縣東港鎮○○街
    7 號吳承憲之住處查獲，並扣得上開數位相機1 台（業經被
    害人領回），再循線查獲上情。
二、案經屏東縣政府警察局東港分局報請臺灣屏東地方法院檢察
    署檢察官偵查起訴。
    理  由
一、本件被告郭昆奇、吳承憲所犯均係死刑、無期徒刑、最輕本
    刑為3 年以上有期徒刑以外之罪，其等於準備程序中就被訴
    事實為有罪之陳述，經法官告知簡式審判程序之旨，並聽取
    公訴人及被告之意見後，本院依刑事訴訟法第273 條之1 第
    1 項之規定，裁定進行簡式審判程序。
二、上揭犯罪事實業據被告郭昆奇、吳承憲於警詢、檢察官偵訊
    及本院審理中坦承不諱，互核被告二人供述之情節相符，並
    據證人即被害人張美華於警詢中證述明確，復有「愛之旅汽
    車旅館」日報表影本1 份、照片12張、現場示意圖、贓物認
    領保管單、日出日沒時刻表、現場採集之鞋印各一份在卷可
    證，足認被告郭昆奇、吳承憲之任意性自白與事實相符，得
    為認定犯罪之依據。從而，本件事證明確，被告郭昆奇、吳
    承憲上開犯行堪以認定，應依法論科。
三、論罪科刑：
(一)、本件被告郭昆奇行為後，刑法第321 條第1 項業於100 年1
    月26日修正公布，並於同年月28日生效施行。按行為後法律
    有變更者，適用行為時之法律，但行為後之法律有利於行為
    人者，適用最有利於行為人之法律，刑法第2 條第1 項定有
    明文。查修正前刑法第321 條第1 項規定：「犯竊盜罪而有
    左列情形之一者，處6 月以上、5 年以下有期徒刑：一、於
    夜間侵入住宅或有人居住之建築物、船艦或隱匿其內而犯之
    者。二、毀越門扇、牆垣或其他安全設備而犯之者。三、攜
    帶兇器而犯之者。四、結夥三人以上而犯之者。五、乘火災
    、水災或其他災害之際而犯之者。六、在車站或埠頭而犯之
    者」；修正後刑法第321 條第1 項則規定：「犯竊盜罪而有
    下列情形之一者，處6 月以上、5 年以下有期徒刑，得併科
    新臺幣10萬元以下罰金：一、侵入住宅或有人居住之建築物
    、船艦或隱匿其內而犯之者。二、毀越門扇、牆垣或其他安
    全設備而犯之者。三、攜帶兇器而犯之者。四、結夥三人以
    上而犯之者。五、乘火災、水災或其他災害之際而犯之者。
    六、在車站、埠頭、航空站或其他供水、陸、空公眾運輸之
    舟、車、航空機內而犯之者」，經比較新舊法之規定，新法
    法定刑除增加「得併科10萬元以下罰金」之罰金刑外，並刪
    除原第1 款「於夜間」之要件，且就第6 款增加「航空站、
    其他供水、陸、空公眾運輸之舟、車、航空機內」之要件，
    核均屬加重刑罰或擴大加重竊盜構成要件之涵攝範圍，是修
    正後刑法第321 條第1 項之規定並未較有利於行為人，自應
    適用修正前刑法第321 條第1 項之規定。
(二)、按修正前刑法第321 條第1 項第1 款之夜間侵入住宅竊盜罪
    ，係以夜間侵入住宅為其加重要件，所謂「住宅」，乃指人
    類日常居住之場所而言，而稱夜間者，為日出前，日沒後（
    最高法院29年滬上字第63號判例意旨參照）。又旅客對於住
    宿之旅館房間，各有其監督權，且既係供旅客起居之場所，
    即不失為住宅性質，是上訴人於夜間侵入旅館房間行竊，係
    犯刑法第321 條第1 項第1 款於夜間侵入住宅竊盜之罪（最
    高法院6969年台上字第1474號判例要旨參照）。查99年8 月
    14日屏東地區之日出時間為凌晨5 時34分，有99年屏東地區
    日出日沒時刻表在卷可稽（見偵卷第77頁），被告郭昆奇於
    日出前之凌晨5 時侵入上開旅館之210 號房由被害人張美華
    住宿之房間內行竊，揆諸前揭說明，自應論以修正前刑法第
    321 條第1 項第1 款夜間侵入住宅竊盜之罪名。是核被告郭
    昆奇所為，係犯修正前刑法第321 條第1 項第1 款之夜間侵
    入住宅竊盜罪；被告吳承憲所為則係犯刑法第349 條第1 項
    收受贓物罪。被告郭昆奇前於92年間因贓物、竊盜、毒品等
    案件，經本院分別判處有期徒刑4 月、5 月、8 月確定，上
    開三罪接續執行，於民國94年10月1 日執行完畢之事實，有
    臺灣高等法院被告前案紀錄表1 份在卷可參，其受徒刑之執
    行完畢，5 年內故意再犯
    本件有期徒刑以上之罪，為累犯，應依刑法第47條第1 項規
    定加重其刑。
(三)、爰審酌被告郭昆奇前有多次前科，有上開臺灣高等法院被告
    前案紀錄表可參，素行不佳，其正值青壯，竟不思以正當途
    逕賺取生活所需，侵入他人住宅任意竊取他人物品，侵害他
    人財產法益，價值觀念偏差，造成被害人之損害，顯無警惕
    、悔改之意，且於夜間侵入住宅行竊，所為破壞住居之安全
    ，危害治安甚鉅，犯罪情節非輕，另被告吳承憲明知贓物而
    任意收受贓物使用，致使贓物追索困難，實不宜寬貸，惟念
    及被告二人於犯罪後坦承犯行，態度良好等一切情狀，就被
    告二人所犯上開之罪分別量處如主文所示之刑，被告吳承憲
    並依其經濟能力諭知易科罰金之折算標準。
據上論斷，應依刑事訴訟法第299 條第1 項前段、第273 條之1
第1 項，刑法第2 條第1 項前段、第349 條第1 項、第47條第1
項、第41條第1 項前段，修正前刑法第321 條第1 項第1 款，刑
法施行法第1 條之1 ，判決如主文。
，判決如主文。
本案經檢察官林圳義到庭執行職務。
中    華    民    國   100    年    2     月    25    日
                      刑事第二庭      法  官  涂裕洪
以上正本證明與原本無異。
如不服本判決應於收受判決後10日內向本院提出上訴書狀，並應
敘述具體理由。其未敘述上訴理由者，應於上訴期間屆滿後20日
內向本院補提理由書(均須按他造當事人之人數附繕本)「切勿逕
送上級法院」。
中    華    民    國   100    年    2     月    25    日
                                      書記官  卓春成
附錄本案論罪科刑法條：
修正前刑法第321 條第1 項第1 款
犯竊盜罪而有左列情形之一者，處6 月以上、5 年以下有期徒刑
：
一、於夜間侵入住宅或有人居住之建築物、船艦或隱匿其內而犯
    之者。
刑法第349 條第1 項
收受贓物者，處 3 年以下有期徒刑、拘役或 5 百元以下罰金。
搬運、寄藏、故買贓物或為牙保者，處 5 年以下有期徒刑、拘役
或科或併科 1 千元以下罰金。